

DT FARMACEUTICA

Datos personales

VGB Argentina 3546419017 silvamercedes97@gmail.com

Links

Linkedin

Competencias

Compromiso

Proactividad

Responsable

Resolución de problemas

Trabajo bajo presión

Adaptabilidad

Trabajo en equipo

Pensamiento crítico y resolución de problemas

Capacidad de iniciativa y resolución de problemas

Comunicación

Idiomas

Aleman

Ingles

Perfil profesional

Profesional del servicio de atención al paciente comprometido y experimentado con varios años de experiencia trabajando en entornos similares. Me desarrollo en entornos exigentes y de ritmo rápido, trabajando para proporcionar a los clientes el más alto nivel de atención.

Experiencia laboral

Directora técnica Farmaceutica, Farmacia Penta T farma 2, Almafuerte

DT Farmacia, Dispensario A. Illia, Villa General Belgrano

FEBRERO 2018 - AGOSTO 2022

Trabajar en un sistema de garantía de calidad. Atención a pacientes y proveedores. Controlar la correcta ejecución del procedimiento de retirada de los medicamentos, dispensación y asesoramiento. Supervisar el cumplimiento de la legislación sobre medicamentos sometidos a control especial. Trabajar en equipo con personal de salud y autoridades sanitarias.

DT Farmacia, Farmacia Hoss, VGB

NOVIEMBRE 2020 - JULIO 2022

Formación

Diplomatura Ciencias de Datos, UNC Famaf, Córdoba

MARZO 2022 - DICIEMBRE 2022

Provee a los estudiantes el conocimiento y las herramientas para entender y aplicar técnicas analíticas apropiadas para la transformación y el análisis de datos

Diplomatura en Servicios Farmaceuticos, ACCA Club Academico, Córdoba

MAYO 2021 - DICIEMBRE 2021

Afianzar sus dotes de liderazgo, su capacidad de resolver problemas y gestión del trabajo en equipo en espacios presenciales y en la virtualidad, adquiriendo herramientas de gestión aplicables en las distintas áreas funcionales de las mismas y sus características específicas.

Profundizar aspectos estratégicos y comerciales del actual modelo de gestión del rubro farmacéutico enfocado en las nuevas terapias biotecnológicas

Farmaceutica, UNC Facultad de Ciencias Quimicas, Córdoba

DICIEMBRE 2013